臺灣基隆地方法院刑事判決　　　　　　　100年度訴字第369號
公　訴　人　臺灣基隆地方法院檢察署檢察官
被　　　告　游黃財
指定辯護人　李克廉律師
被　　　告　陳靜怡
指定辯護人　本院公設辯護人林富貴
上列被告等因毒品危害防制條例案件，經檢察官提起公訴（100
年度偵字第486 號、第487號、第1481號），本院判決如下︰
    主  文
游黃財所犯如附表壹編號一至編號十四、附表參編號一所示之罪
，均累犯，各處如附表「宣告刑」欄位所示之主刑及從刑。應執
行有期徒刑拾肆年。扣案之第一級毒品海洛因肆包（淨重合計壹
點貳肆壹公克、驗餘淨重合計壹點貳貳玖公克）併同難以完全析
離之包裝袋肆只、第二級毒品甲基安非他命壹包（淨重壹點柒柒
參零公克、驗餘淨重壹點柒柒貳捌公克）併同難以完全析離之包
裝袋壹只，均沒收銷燬之。未扣案之販賣第一級毒品、第二級毒
品所得財物總計新臺幣參萬伍仟伍佰元均沒收，其中新臺幣參仟
元與陳靜怡連帶沒收，如全部或一部不能沒收時，以游黃財之財
產抵償之，其中新臺幣參仟元以游黃財與陳靜怡之財產連帶抵償
之。扣案之BENQ牌行動電話壹具（含門號0000000000
號SIM 卡壹片）、NOKIA 牌行動電話壹具（含門號000000
0000號SIM 卡、門號0000000000號SIM 卡各壹片
）、NOKIA 牌行動電話壹具（含門號0000000000號SI
M卡壹片）、電子秤壹台、分裝袋壹佰貳拾伍個，均沒收，其中
NOKIA牌行動電話壹具（含門號0000000000號SIM卡壹
片）、NOKIA牌行動電話壹具（含門號0000000000號
SIM卡壹片）、電子秤壹台、分裝袋壹佰貳拾伍個與陳靜怡連帶
沒收。未扣案之行動電話壹具（含門號0000000000號
SIM卡壹片）沒收，如全部或一部不能沒收時，追徵其價額。
陳靜怡所犯如附表貳編號一至編號七、附表參編號一所示之罪，
均累犯，各處如附表「宣告刑」欄位所示之主刑及從刑。應執行
有期徒刑陸年。未扣案之販賣第二級毒品所得財物總計新臺幣壹
萬貳仟元均沒收，其中新臺幣參仟元與游黃財連帶沒收，如全部
或一部不能沒收時，以陳靜怡之財產抵償之，其中新臺幣參仟元
以陳靜怡與游黃財之財產連帶抵償之。扣案之NOKIA牌行動電話
壹具（含門號0000000000號SIM卡壹片）、NOKIA牌行
動電話壹具（含門號0000000000號SIM卡壹片）、電
子秤壹台、分裝袋壹佰貳拾伍個與游黃財連帶沒收。
    事  實
一、游黃財曾因違反麻醉藥品管理條例案件，經本院以82年度易
    字第667 號判處有期徒刑8 月確定；復因犯販賣毒品案件，
    經臺灣士林地方法院以86年度訴字第506 號判處有期徒刑5
    年6 月確定，與上開82年度易字第667 號判決所科之刑接續
    執行，於民國89年12月26日假釋出監，嗣經撤銷假釋，應執
    行殘刑有期徒刑2 年5 月15日，於95年4 月18日因縮刑期滿
    執行完畢（本件均構成累犯）。又因犯施用第一、二級毒品
    案件，經臺灣臺中地方法院以97年度訴字第1881號判處有期
    徒刑7 月、5 月，應執行有期徒刑10月，並經臺灣高等法院
    臺中分院以97年度上訴字第2187號駁回上訴確定，於99年4
    月26日因縮刑期滿執行完畢（本件均構成累犯）；陳靜怡曾
    因犯施用第二級毒品案件，經本院以95年度基簡字第745 號
    判處有期徒刑4 月確定，於95年12月11日易科罰金執行完畢
    （本件均構成累犯）。復因犯施用第二級毒品案件，經臺灣
    高等法院以96年度上易字第1032號判處有期徒刑5 月確定，
    嗣經同法院以96年度聲減字第3765號裁定減刑後定應執行有
    期徒刑2 月15日確定，於96年12月7 日易科罰金執行完畢（
    本件均構成累犯）。又因犯施用第二級毒品案件，經本院以
    97年度易字第151 號判處有期徒刑5 月確定，於97年10月13
    日易科罰金執行完畢（本件均構成累犯）。
二、游黃財明知海洛因、甲基安非他命分別屬毒品危害防制條例
    第2 條第2 項第1 款、第2 款所列之第一級、第二級毒品，
    陳靜怡亦知悉甲基安非他命屬毒品危害防制條例第2 條第2
    項第2 款所列之第二級毒品，均不得非法持有、販賣，詎渠
    等竟意圖營利，分別為下列之販賣第一級毒品海洛因、第二
    級毒品甲基安非他命之犯行：
  (一)游黃財基於販賣第一級毒品海洛因、第二級毒品甲基安非他
    命以資牟利之犯意，以其所有之BENQ牌行動電話（插用其向
    他人購買而取得所有權之0000000000號SIM 卡1 片）、NOKI
    A 牌行動電話（插用其所申請而取得所有權之0000000000號
    SIM 卡1 片、其向他人購買而取得所有權之0000000000號SI
    M 卡1 片）及不詳廠牌行動電話（插用其向他人購買而取得
    所有權之0000000000號SIM 卡1 片，未扣案）各1 具，做為
    與買方聯繫買賣毒品事宜之工具，於如附表壹編號一至編號
    五、編號七至編號十四所列之時間、地點，以如附表壹編號
    一至編號五、編號七至編號十四所列之價格，分別販賣如附
    表壹編號一至編號五、編號七至編號十四所列之第一級毒品
    海洛因、第二級毒品甲基安非他命予王繼賢、邱昌鵬、朱常
    佑（起訴書誤載為朱長佑）、林宏儒、徐慶耀、李慧如、黃
    魏雄及曹進榮。
  (二)游黃財與林宏儒（已歿，所涉販賣毒品犯行部分另由檢察官
    於100 年5 月17日以100 年度偵字第1481號為不起訴處分在
    案）共同基於販賣第二級毒品甲基安非他命以資牟利之犯意
    ，於如附表壹編號六所列之時間、地點，以如附表壹編號六
    所列之價格，販賣如附表壹編號六所列之第二級毒品甲基安
    非他命予邱昌鵬。
  (三)陳靜怡基於販賣第二級毒品甲基安非他命以資牟利之犯意，
    以其所有之NOKIA 牌行動電話1 具（插用其所有之00000000
    00號SIM 卡1 片）做為與買方聯繫買賣毒品事宜之工具，於
    如附表貳編號一至編號七所列之時間、地點，以如附表貳編
    號一至編號七所列之價格，分別販賣如附表貳編號一至編號
    七所列之第二級毒品甲基安非他命予陳美枝、吳梅齡及王曉
    蓮。
  (四)游黃財與陳靜怡共同基於販賣第二級毒品甲基安非他命以資
    牟利之犯意，於如附表參編號一所列之時間、地點，以如附
    表參編號一所列之價格，販賣如附表參編號一所列之第二級
    毒品甲基安非他命予邱昌鵬。
三、嗣經警聲請本院核准對游黃財、陳靜怡實施通訊監察後，認
    游黃財、陳靜怡涉有販賣毒品之罪嫌，經警先於100 年1 月
    28日13時40分許，在基隆市中山區○○○路59號前盤查曹進
    榮，曹進榮心知事跡敗露，遂自其所著之褲子口袋內取出甫
    向游黃財購得之海洛因1 包（淨重0.3010公克，驗餘淨重0.
    2990公克，即附表壹編號十四所列部分）交予警員，警員復
    於100 年1 月29日中午12時10分許，持本院核發之搜索票前
    往游黃財、陳靜怡位於基隆市○○街24號5 樓（頂樓）租屋
    處實施搜索，當場查獲游黃財所有欲用以販賣之海洛因3 小
    包（淨重合計0.94公克、驗餘淨重合計0.93公克）、甲基安
    非他命1 小包（淨重1.7730公克、驗餘淨重1.7728公克）、
    游黃財所有用以販賣海洛因、甲基安非他命之電子磅秤1 台
    、分裝袋125 個、BENQ牌行動電話1 具（插用0000000000門
    號SIM 卡1 片）、NOKIA 牌行動電話1 具（插用0000000000
    及0000000000門號SIM 卡各1 片）等物，另於陳靜怡身上查
    獲其所有用以販賣甲基安非他命之NOKIA 牌行動電話1 具（
    插用0000000000門號SIM 卡1 片），而循線查悉上情。
四、案經基隆市警察局第四分局報告臺灣基隆地方法院檢察署檢
    察官偵查起訴。
    理  由
一、證據能力部分：
    按被告以外之人於審判外之言詞或書面陳述，除法律有規定
    者外，不得作為證據；又被告以外之人於審判外之陳述，雖
    不符刑事訴訟法第159 條之1 至第159 條之4 之規定，而經
    當事人於審判程序同意作為證據，法院審酌該言詞陳述或書
    面陳述作成時之情況，認為適當者，亦得為證據；另當事人
    、代理人或辯護人於法院調查證據時，知有第159 條第1 項
    不得為證據之情形，而未於言詞辯論終結前聲明異議者，視
    為有前項之同意，刑事訴訟法第159 條第1 項、第159 條之
    5 分別定有明文。查本案下列所引用之供述及非供述證據，
    經本院依法踐行調查證據程序，檢察官、被告、辯護人均不
    爭執各該證據之證據能力（見本院卷第92頁至102 頁），且
    亦查無依法應排除其證據能力之情形，本院審酌上開證據資
    料製作時之情況，尚無違法不當及證明力明顯過低之瑕疵，
    亦認為以之作為證據應屬適當，是依刑事訴訟法第159 條之
    4 、第159 條之5 規定意旨，後述所引用證據之證據能力均
    無疑義，先予敘明。
二、認定事實之依據：
    前開事實，業據被告游黃財、陳靜怡於警詢、偵查及本院審
    理時均坦承不諱，核與證人王繼賢、邱昌鵬、朱常佑、林宏
    儒、李智堯、徐慶耀、李慧如、黃魏雄、曹進榮、陳美枝、
    吳梅齡及王曉蓮於警詢及偵查中證述情節相符，並有通訊監
    察書、通訊監察譯文、法務部調查局100 年2 月25日調科壹
    字第10023005330 號鑑定書（見100 年度偵字第486 號偵查
    卷二第34頁）、交通部民用航空局航空醫務中心100 年4 月
    26日航藥鑑字第1002318 號毒品鑑定書（見100 年度偵字第
    486 號偵查卷二第122 頁）在卷可稽，及海洛因4 小包、甲
    基安非他命1 小包、電子秤1 台、分裝袋125 個、BENQ牌行
    動電話1 具（插用0000000000門號SIM 卡1 片）、NOKIA 牌
    行動電話1 具（插用0000000000及0000000000門號SIM 卡各
    1 片）、NOKIA 牌行動電話1 具（插用0000000000門號SIM
    卡1 片）扣案可資佐證，足認被告等之自白與事實相符，堪
    以採信。本件事證明確，被告等前開犯行洵堪認定，應予依
    法論科。
三、論罪科刑：
  (一)按海洛因、甲基安非他命分別屬毒品危害防制條例第2 條第
    2 項第1 款、第2 款所列之第一級、第二級毒品。核被告游
    黃財所為如附表壹編號一、二、十二、十三、十四所載之販
    賣海洛因犯行，係犯毒品危害防制條例第4 條第1 項之販賣
    第一級毒品罪，被告游黃財所為如附表壹編號三至編號十一
    、附表參編號一之販賣甲基安非他命犯行、被告陳靜怡所為
    如附表貳編號一至編號七、附表參編號一之販賣甲基安非他
    命犯行，均係犯毒品危害防制條例第4 條第2 項之販賣第二
    級毒品罪。被告2 人因販賣而分別持有第一級、第二級毒品
    之低度行為，均為其各次販賣之高度行為所吸收，俱不另論
    罪。
  (二)被告游黃財與共犯林宏儒就附表壹編號六之販賣第二級毒品
    犯行、被告游黃財與被告陳靜怡就附表參編號一之販賣第二
    級毒品犯行間，各有犯意聯絡與行為分擔，均應論以共同正
    犯。
  (三)被告游黃財所為附表壹編號一至編號十四、附表參編號一所
    列之5 次販賣第一級毒品犯行、10次販賣第二級毒品犯行；
    被告陳靜怡所為附表貳編號一至編號七、附表參編號一所列
    之8 次販賣第二級毒品犯行，犯意各別，行為互殊，應予分
    論併罰。
  (四)被告2 人有如事實欄一所載之犯罪科刑及執行情形，有臺灣
    高等法院被告前案紀錄表在卷可考，渠等於有期徒刑執行完
    畢後，5 年以內故意再犯如事實欄二所載之最重本刑有期徒
    刑以上之罪，均應論以累犯，除法定本刑死刑、無期徒刑部
    分，依法不得加重外，餘均應依刑法第47條第1 項規定加重
    其刑。
  (五)又被告2 人就前開犯行，於偵查及本院準備、審判程序中均
    自白，自應適用毒品危害防制條例第17條第2 項規定，均減
    輕其刑。
  (六)又同為販賣毒品，其犯罪情節未必完全相同，或有大盤毒梟
    者，或僅為中、小盤，甚或僅止於吸毒者間互通有無而賺取
    差價等情形，其販賣毒品之行為所造成危害社會之程度自屬
    有異，毒品危害防制條例第4 條關於此類犯罪所設之法定最
    低本刑，不可謂不重。本件被告2 人販賣第一級、第二級毒
    品之數量甚微，獲利不多，應係毒品交易之下游，惡性顯然
    遠不如大量走私進口或長期、大量販賣毒品之「大盤」、「
    中盤」毒梟，對於他人及國家社會侵害之程度尚非重大，其
    所犯販賣第一級、第二級毒品罪縱經前述(五)減輕其刑後之最
    低刑度，均仍嫌過重，依一般國民生活經驗法則，實屬情輕
    法重，而顯有堪可憫恕之情狀，爰依刑法第59條規定，就被
    告2 人所犯毒品危害防制條例第4 條第1 項、第2 項之罪，
    均酌量減輕其刑。其刑有上述之加重（累犯）及減輕（毒品
    危害防制條例第17條第2 項、刑法第59條）事由，爰依法先
    加重後減輕並遞減之。
  (七)爰審酌被告忽視國家對販賣毒品行為所設嚴刑峻罰，鋌而走
    險，販賣第一級、第二級毒品，戕害他人身體健康，助長社
    會上施用毒品之不良風氣，均不足取，惟念其犯後均坦承犯
    行，販賣毒品數量甚微，獲利亦低，所犯對社會危害程度尚
    非重大，兼衡其智識程度、年齡及曾有如事實欄一所載不法
    前科等一切情狀，分別量處如附表「宣告刑」欄位所示之刑
    ，並合併定其應執行之刑，以示懲儆。
  (八)又公訴意旨雖以被告游黃財以販毒牟利，於短期內犯案多起
    ，有犯罪之習慣，聲請本院對其宣告強制工作。惟依刑法第
    90條第1 項之規定觀之，行為人需有犯罪之習慣或因遊蕩或
    懶惰成習而犯罪，始得依該項規定，於刑之執行前，令其入
    勞動場所強制工作。而被告游黃財雖為賺取不法利得而為本
    件販賣毒品之犯行，然被告游黃財辯稱其係因染上吸毒惡習
    ，入不敷出，又誤信損友讒言，始販賣毒品，藉此維持吸食
    毒品之花費，有被告游黃財提出之自白狀1 份在卷可佐（見
    本院卷第85、86頁），而被告游黃財確曾因施用毒品案件，
    經觀察、勒戒後，認有繼續施用毒品之傾向，經臺灣板橋地
    方法院以92年度毒聲字第2089號裁定令入戒治處所施以強制
    戒治，於93年1 月19日因停止戒治執行另案徒刑，期滿未經
    撤銷停止戒治，於93年7 月2 日執行完畢，並經臺灣板橋地
    方法院檢察署檢察官以93年度戒毒偵字第266 號不起訴處分
    ；又因於強制戒治執行完畢後5 年內施用第一、二級毒品案
    件，經臺灣臺中地方法院以97年度訴字第1881號判處有期徒
    刑7 月、5 月，應執行有期徒刑10月，並經臺灣高等法院臺
    中分院以97年度上訴字第2187號駁回上訴確定等情，此有臺
    灣高等法院被告前案紀錄表在卷可按，堪信被告上開辯解應
    非虛妄，尚難僅以被告游黃財販賣毒品之次數非屬單一，逕
    認其有犯罪之習慣或因遊蕩或懶惰成習而犯罪，自難認與刑
    法第90條第1 項之規定相符，故公訴人上開主張尚非有據，
    附此敘明。
五、沒收部分：
  (一)按毒品危害防制條例第19條第1 項規定，係採義務沒收主義
    ，故販賣毒品所得之金錢，如能認定確係販賣毒品所得之款
    項，均應宣告沒收，不以當場搜獲扣押者為限，但因其並無
    「不問屬於犯人與否，沒收之」之特別規定，仍以沒收物屬
    於犯人所有者為限，始得依該規定予以沒收。而上開規定所
    稱「追徵其價額」者，必限於所沒收之物為金錢以外之其他
    財物而無法沒收時，始應追徵其價額，使其繳納與原物相當
    之價額。如所得財物為金錢而無法沒收時，應以其財產抵償
    之，而不發生追徵價額之問題（最高法院93年度臺上字第12
    18號、第2670號、第2743號號判決要旨可資參照）。本件被
    告游黃財先後販賣第一級、第二級毒品予證人王繼賢、邱昌
    鵬、朱常佑、林宏儒、徐慶耀、李慧如、黃魏雄及曹進榮，
    所得之1,000 元、4,000 元、3,000 元、5,000 元、6,000
    元、1,000 元、1,000 元、500 元、2,000 元、1,000 元、
    2,000 元、1,000 元、2,500 元、2,500 元，被告陳靜怡先
    後販賣第二級毒品予證人吳梅齡、王曉蓮，所得之2,000 元
    、1,000 元、2,500 元、2,500 元及1,000 元，被告游黃財
    、陳靜怡共同販賣第二級毒品予證人邱昌鵬，所得之3,000
    元，雖均未扣案，然既為被告所有因犯本案所得之財物，仍
    應依毒品危害防制條例第19條第1 項之規定均宣告沒收，如
    全部或一部不能沒收時，以其財產抵償之。而共同正犯之間
    係採連帶沒收主義，於裁判時僅諭知連帶沒收，不得就全體
    共同正犯之總所得，對各該共同正犯分別重複諭知沒收（最
    高法院95年度臺上字第6051號、第6482號判決意旨可資參照
    ），是被告游黃財及陳靜怡共同販賣第二級毒品犯行所得之
    3,000 元（即附表參編號一部分），應依前開規定宣告連帶
    沒收，如全部或一部不能沒收時，以渠等財產連帶抵償之。
    又被告游黃財及共犯林宏儒共同販賣第二級毒品犯行部分（
    即附表壹編號六部分），因林宏儒業已死亡，有相驗屍體證
    明書1 紙在卷可佐（見99年度偵字第5813號偵查卷第120 頁
    ），法院無從對林宏儒為何罪刑之宣告，即無因而執行林宏
    儒財產之可能，是被告游黃財與林宏儒共同犯附表壹編號六
    所列犯行之共同犯罪所得，即無與林宏儒財產發生重複沒收
    、抵償之問題，故不諭知與林宏儒連帶沒收、抵償。至附表
    壹編號三、四、五部分，證人邱昌鵬、朱常佑尚各積欠被告
    游黃財1,000 元、3,000 元及6,000 元未給付，附表貳編號
    一、二部分，證人陳美枝尚未將購買甲基安非他命之價金50
    0 元、500 元交予被告陳靜怡，業據被告2 人供述甚詳，復
    無其他證據可資認定證人邱昌鵬、朱常佑及陳美枝業將購買
    毒品之價金交予被告2 人，是此部分尚無從宣告沒收。
  (二)按以營利為目的販入毒品，經多次販賣後，持有剩餘毒品被
    查獲，其各次販賣毒品行為，固應併合處罰，惟該持有剩餘
    毒品之低度行為，應僅為最後一次販賣毒品之高度行為所吸
    收，不另論罪；則就該查獲之剩餘毒品，祇能於最後一次之
    販賣毒品罪宣告沒收銷燬，不得於各次販賣毒品罪均宣告沒
    收銷燬（最高法院97年度台上字第3258號判決意旨參照）。
    本件扣案之海洛因3 小包（淨重合計0.94公克、驗餘淨重合
    計0.93公克，另含盛裝上開海洛因之塑膠袋3 只）、甲基安
    非他命1 小包（淨重1.7730公克、驗餘淨重1.7728公克，另
    含盛裝上開甲基安非他命之塑膠袋1 只），係被告游黃財意
    圖營利而販入（見100 年度偵字第1481號偵查卷一第6 頁反
    面、本院卷第96頁），應依毒品危害防制條例第18條第1 項
    規定，海洛因3 小包部分於被告游黃財最後一次販賣第一級
    毒品（即如附表壹編號十四）之罪刑項下宣告沒收銷燬，甲
    基安非他命1 小包則於被告游黃財最後一次販賣第二級毒品
    （即如附表壹編號十一）之罪刑項下宣告沒收銷燬。另警員
    查獲證人曹進榮時，所查獲之海洛因1 包（淨重0.3010公克
    、驗餘淨重0.2990公克），雖因被告游黃財如附表壹編號十
    四所載之販賣行為，致移轉所有權而歸於證人曹進榮所有，
    嗣經警依法起獲而扣案，然此毒品既係被告游黃財實施如附
    表壹編號十四所載販賣毒品之本案犯罪之所用，其「違禁物
    」之性質亦不因上開所有權之移轉而生歧異，參諸「絕對義
    務沒收」之宣告原則，自應連同盛裝前開海洛因之塑膠袋1
    只，於所犯該罪名項下（即附表壹編號十四）宣告沒收銷燬
    。
  (三)扣案之電子秤1 台、分裝袋125 個、BENQ牌行動電話1 具（
    插用0000000000門號SIM 卡1 片）、NOKIA 牌行動電話1具
    （插用0000000000及0000000000門號SIM 卡各1 片），均係
    被告游黃財所有供本件販賣第一級、第二級毒品犯行所用之
    物，扣案之陳靜怡使用之NOKIA 牌行動電話1 具（插用0000
    000000門號SIM 卡1 片），係被告陳靜怡所有供本件販賣第
    二級毒品犯行所用之物，此據被告2 人供陳在卷（見100 年
    度偵字第486 號偵查卷二第38頁反面、本院卷第96頁），均
    應依毒品危害防制條例第19條第1 項規定宣告沒收，其中電
    子秤1 台、分裝袋125 個、NOKIA 牌行動電話1 具（插用00
    00000000門號SIM 卡1 片）及NOKIA 牌行動電話1 具（插用
    0000000000門號SIM 卡1 片），為被告游黃財、陳靜怡共犯
    附表參編號一犯行所用之物，應於該項下宣告連帶沒收。另
    因前開物品均已扣案，而無不能沒收之情形，即毋庸再行諭
    知追徵其價額。
  (四)被告游黃財所有而供為附表壹編號二、三、四、五、六、八
    所列犯行使用之門號0000000000號SIM 卡1 片及所插置之行
    動電話1 具（廠牌不詳），雖未據扣案，然尚無證據證明業
    已滅失，亦應依毒品危害防制條例第19條第1 項規定，就各
    該次犯行併予諭知沒收，且因未據扣案，如全部或一部不能
    沒收時，追徵其價額。至被告游黃財及共犯林宏儒共同販賣
    第二級毒品犯行（即附表壹編號六部分），因林宏儒業已死
    亡，法院無從對林宏儒為何罪刑之宣告，即無因而執行林宏
    儒財產之可能，是被告游黃財與林宏儒共同犯附表壹編號六
    所列犯行所使用之門號0000000000號SIM 卡1 片及所插置之
    行動電話1 具（廠牌不詳），即無與林宏儒財產發生重複沒
    收、追徵之問題，故不諭知與林宏儒連帶沒收、追徵。
  (五)至警員於查獲被告游黃財、陳靜怡時另查扣之注射針筒6 支
    、吸食器1 支，被告游黃財供稱該注射針筒6 支係伊所有、
    用以施用海洛因之器具，被告陳靜怡陳稱該吸食器係伊所有
    、用以施用甲基安非他命之器具（見100 年度偵字第1481號
    偵查卷一第6 頁反面、第65頁正面），既與渠等本件所犯販
    賣毒品之犯行無涉，尚不得於本案宣告沒收，附此敘明。
據上論斷，應依刑事訴訟法第299 條第1 項前段，毒品危害防制
條例第4 條第1 項、第2 項、第17條第2 項、第18條第1 項前段
、第19條第1 項，刑法第11條前段、第28條、第47條第1 項、第
59條、第51條第5 款，判決如主文。
本案經檢察官王亞樵到庭執行職務。
中    華    民    國  100     年    7     月    13    日
                  刑事第五庭審判長法  官    齊  潔
                                  法  官    王慧惠
                                  法  官    蔡和憲
上正本證明與原本無異
對於本件判決如有不服，應於收受送達後10日內向本院提出上訴
書狀，上訴於臺灣高等法院，並按他造當事之人數附具繕本。
中    華    民    國   100    年    7     月    13    日
                                  書記官    翁其良
論罪法條：
毒品危害防制條例第4條
製造、運輸、販賣第一級毒品者，處死刑或無期徒刑；處無期徒
刑者，得併科新臺幣 2 千萬元以下罰金。
製造、運輸、販賣第二級毒品者，處無期徒刑或 7 年以上有期
徒刑，得併科新臺幣 1 千萬元以下罰金。
製造、運輸、販賣第三級毒品者，處 5 年以上有期徒刑，得併
科新臺幣 7 百萬元以下罰金。
製造、運輸、販賣第四級毒品者，處 3 年以上 10 年以下有期
徒刑，得併科新臺幣 3 百萬元以下罰金。
製造、運輸、販賣專供製造或施用毒品之器具者，處 1 年以上
7 年以下有期徒刑，得併科新臺幣 1 百萬元以下罰金。
前五項之未遂犯罰之。
附表壹（被告游黃財部分）：
┌──┬───┬────┬─────────┬────┬──────┬────────┐
│編號│行為人│交易對象│交易時間、地點、交│所犯法條│  證據方法  │ 宣    告    刑 │
│    │      │        │易方式、交易之毒品│        │            │                │
│    │      │        │種類、數量及交易金│        │            │                │
│    │      │        │額（新台幣）      │        │            │                │
├──┼───┼────┼─────────┼────┼──────┼────────┤
│    │      │        │由王繼賢於99年9 月│毒品危害│被告游黃財於│游黃財販賣第一級│
│    │      │        │12日17時24分許、17│防制條例│警詢、偵查及│毒品，累犯，處有│
│    │      │        │時45分許、17時54分│第4 條第│審理時之自白│期徒刑柒年拾月。│
│    │      │        │許、18時32分許，以│1 項    │（見100 年度│未扣案之販賣毒品│
│    │      │        │0000000000門號撥打│        │偵字第486 號│所得新臺幣壹仟元│
│    │      │        │游黃財之0000000000│        │偵查卷二第6 │沒收，如全部或一│
│    │      │        │門號，約定在基隆市│        │頁正面、第45│部不能沒收時，以│
│    │      │        │成功橋下之OK便利商│        │頁正面、100 │其財產抵償之。扣│
│    │      │        │店碰面交易毒品。同│        │年度偵字第14│案之NOKIA 牌行動│
│    │      │        │日18時42分許，其2 │        │81號偵查卷二│電話壹具（含門號│
│    │      │        │人在基隆市成功橋下│        │第4 、5 頁、│00000000│
│    │      │        │之OK便利商店外碰面│        │本院卷102 頁│一七號SIM 卡壹片│
│ 一 │游黃財│ 王繼賢 │後，游黃財即以1,00│        │）、證人王繼│）、電子秤壹台、│
│    │      │        │0 元之價格販賣海洛│        │賢於警詢、偵│分裝袋壹佰貳拾伍│
│    │      │        │因1 包（重量不詳）│        │查中之證詞（│個，均沒收。    │
│    │      │        │予王繼賢，並向王繼│        │見100 年度偵│                │
│    │      │        │賢收取1,000 元而完│        │字第1481號偵│                │
│    │      │        │成交易。          │        │查卷一第101 │                │
│    │      │        │                  │        │頁、卷二第5 │                │
│    │      │        │                  │        │頁）、通訊監│                │
│    │      │        │                  │        │察譯文（見10│                │
│    │      │        │                  │        │0年 度偵字第│                │
│    │      │        │                  │        │486 號偵查卷│                │
│    │      │        │                  │        │二第22頁）。│                │
│    │      │        │                  │        │            │                │
│    │      │        │                  │        │            │                │
│    │      │        │                  │        │            │                │
│    │      │        │                  │        │            │                │
│    │      │        │                  │        │            │                │
│    │      │        │                  │        │            │                │
│    │      │        │                  │        │            │                │
│    │      │        │                  │        │            │                │
│    │      │        │                  │        │            │                │
├──┼───┼────┼─────────┼────┼──────┼────────┤
│    │      │        │游黃財於99年10 月1│毒品危害│被告游黃財於│游黃財販賣第一級│
│    │      │        │0日7 時4 分許，以0│防制條例│警詢、偵查及│毒品，累犯，處有│
│    │      │        │000000000 門號與邱│第4 條第│審理時之自白│期徒刑柒年拾月。│
│    │      │        │昌鵬之0000000000門│1 項    │（見100 年度│未扣案之販賣毒品│
│    │      │        │號相互聯繫，約定在│        │偵字第1481號│所得新臺幣肆仟元│
│    │      │        │邱昌鵬位於基隆市源│        │偵查卷一第7 │沒收，如全部或一│
│    │      │        │遠路279 之10號6 樓│        │頁、100 年度│部不能沒收時，以│
│    │      │        │住處樓下碰面交易毒│        │偵字第486 號│其財產抵償之。未│
│    │      │        │品。未幾，其2 人在│        │偵查卷一第90│扣案之行動電話壹│
│    │      │        │上開地點碰面後，游│        │頁、卷二第82│具（含門號０九三│
│    │      │        │黃財即以4,000 元之│        │、83頁、本院│0000000號│
│    │      │        │價格販賣海洛因1 包│        │卷102 頁）、│SIM 卡壹片）沒收│
│    │      │        │（重量約1 公克）予│        │證人邱昌鵬於│，如全部或一部不│
│ 二 │游黃財│ 邱昌鵬 │邱昌鵬，並向邱昌鵬│        │偵查中之證詞│能沒收時，追徵其│
│    │      │        │收取4,000 元而完成│        │（見100 年度│價額。扣案之電子│
│    │      │        │交易。嗣邱昌鵬於同│        │偵字第486 號│秤壹台、分裝袋壹│
│    │      │        │日8 時26分許，以09│        │偵查卷二第74│佰貳拾伍個，均沒│
│    │      │        │00000000門號撥打游│        │、85、86頁）│收。            │
│    │      │        │黃財之0000000000門│        │、通訊監察譯│                │
│    │      │        │號，向游黃財抱怨伊│        │文（見100 年│                │
│    │      │        │出售之海洛因品質不│        │度偵字第486 │                │
│    │      │        │佳，游黃財遂允諾另│        │號偵查卷一第│                │
│    │      │        │交付0.2 公克之海洛│        │37 頁 反面）│                │
│    │      │        │因做為補償，並於同│        │。          │                │
│    │      │        │日8時26 分至9 時間│        │            │                │
│    │      │        │之某時，在邱昌鵬上│        │            │                │
│    │      │        │址住處樓下，交付0.│        │            │                │
│    │      │        │2 公克之海洛因予邱│        │            │                │
│    │      │        │昌鵬。            │        │            │                │
│    │      │        │                  │        │            │                │
├──┼───┼────┼─────────┼────┼──────┼────────┤
│    │      │        │由邱昌鵬於99年10月│毒品危害│被告游黃財於│游黃財販賣第二級│
│    │      │        │17日15時34分許、15│防制條例│警詢、偵查及│毒品，累犯，處有│
│    │      │        │時50分許、16時6 分│第4 條第│審理時之自白│期徒刑貳年。未扣│
│    │      │        │許，以0000000000門│2 項    │（見100 年度│案之販賣毒品所得│
│    │      │        │號撥打游黃財之0939│        │偵字第1481號│新臺幣參仟元沒收│
│    │      │        │034294門號，約定在│        │偵查卷一第7 │，如全部或一部不│
│    │      │        │游黃財位於基隆市龍│        │頁、100 年度│能沒收時，以其財│
│    │      │        │安街之住處碰面交易│        │偵字第486 號│產抵償之。未扣案│
│    │      │        │毒品。同日17時許，│        │偵查卷一第90│之行動電話壹具（│
│    │      │        │其2 人在上開地點碰│        │頁、卷二第83│含門號０九三九０│
│    │      │        │面後，游黃財即以4,│        │頁、本院卷10│三四二九四號SIM │
│    │      │        │000 元之價格販賣甲│        │2 頁）、證人│卡壹片）沒收，如│
│ 三 │游黃財│ 邱昌鵬 │基安非他命1 包（重│        │邱昌鵬於偵查│全部或一部不能沒│
│    │      │        │量約4 公克）予邱昌│        │中之證詞（見│收時，追徵其價額│
│    │      │        │鵬，並向邱昌鵬收取│        │100 年度偵字│。扣案之電子秤壹│
│    │      │        │3,000 元而完成交易│        │第486 號偵查│台、分裝袋壹佰貳│
│    │      │        │，邱昌鵬則尚積欠游│        │卷二第74頁）│拾伍個，均沒收。│
│    │      │        │黃財1,000 元迄未支│        │、通訊監察譯│                │
│    │      │        │付。              │        │文（見100年 │                │
│    │      │        │                  │        │度偵字第486 │                │
│    │      │        │                  │        │號偵查卷一第│                │
│    │      │        │                  │        │38頁正面）。│                │
├──┼───┼────┼─────────┼────┼──────┼────────┤
│    │      │        │游黃財於99年10月30│毒品危害│被告游黃財於│游黃財販賣第二級│
│    │      │        │日23時32分許、同年│防制條例│警詢、偵查及│毒品，累犯，處有│
│    │      │        │月31日1 時57分許，│第4 條第│審理時之自白│期徒刑貳年。未扣│
│    │      │        │以0000000000門號與│2 項    │（見100 年度│案之販賣毒品所得│
│    │      │        │朱常佑之0000000000│        │偵字第486 號│新臺幣伍仟元沒收│
│    │      │        │門號相互聯繫，約定│        │偵查卷二第7 │，如全部或一部不│
│    │      │        │在朱常佑位於基隆市│        │頁正面、第46│能沒收時，以其財│
│    │      │        │新西街207 巷58之3 │        │頁、第71、72│產抵償之。未扣案│
│    │      │        │號4 樓住處附近巷子│        │頁、本院卷10│之行動電話壹具（│
│    │      │        │內碰面交易毒品，游│        │2 頁）、證人│含門號０九三九０│
│    │      │        │黃財並同意以8,000 │        │朱常佑於警詢│三四二九四號SIM │
│    │      │        │元之價格販賣8 公克│        │、偵查中之證│卡壹片）沒收，如│
│    │      │        │之甲基安非他命予朱│        │詞（見100年 │全部或一部不能沒│
│    │      │        │常佑。99年10月31日│        │度偵字第486 │收時，追徵其價額│
│    │      │        │3時 至4 時間之某時│        │號偵查卷一第│。扣案之電子秤壹│
│    │      │        │，其2 人在基隆市新│        │172 、173 頁│台、分裝袋壹佰貳│
│ 四 │游黃財│ 朱常佑 │西街207 巷附近碰面│        │、第182頁） │拾伍個，均沒收。│
│    │      │        │後，游黃財即交付甲│        │、通訊監察譯│                │
│    │      │        │基安非他命1 包（重│        │文（見100 年│                │
│    │      │        │量約2 公克），並向│        │度偵字第486 │                │
│    │      │        │朱常佑收取5,000 元│        │號偵查卷二第│                │
│    │      │        │而完成交易，游黃財│        │26頁）。    │                │
│    │      │        │並言明日後再交付6 │        │            │                │
│    │      │        │公克之甲基安非他命│        │            │                │
│    │      │        │予朱常佑，朱常佑則│        │            │                │
│    │      │        │須再支付游黃財3,00│        │            │                │
│    │      │        │0 元，惟至游黃財被│        │            │                │
│    │      │        │警查獲前，其2人並 │        │            │                │
│    │      │        │未再碰面，故未履行│        │            │                │
│    │      │        │前開約定。        │        │            │                │
├──┼───┼────┼─────────┼────┼──────┼────────┤
│    │      │        │邱昌鵬於99年11月25│毒品危害│被告游黃財於│游黃財販賣第二級│
│    │      │        │日11時40分許、12時│防制條例│警詢、偵查及│毒品，累犯，處有│
│    │      │        │38分許、13時55分許│第4 條第│審理時之自白│期徒刑貳年。未扣│
│    │      │        │及14時37分許，以09│2 項    │（見100 年度│案之販賣毒品所得│
│    │      │        │00000000門號與游黃│        │偵字第1481號│新臺幣陸仟元沒收│
│    │      │        │財之0000000000門號│        │偵查卷一第7 │，如全部或一部不│
│    │      │        │相互聯繫，約定在邱│        │頁、100 年度│能沒收時，以其財│
│    │      │        │昌鵬位於基隆市源遠│        │偵字第486 號│產抵償之。未扣案│
│    │      │        │路27 9之10號6 樓住│        │偵查卷一第90│之行動電話壹具（│
│    │      │        │處樓下碰面交易毒品│        │頁、卷二第83│含門號０九三九０│
│    │      │        │。同日15時37分許，│        │頁、第132 頁│三四二九四號SIM │
│ 五 │游黃財│ 邱昌鵬 │其2 人在上開地點碰│        │、本院卷102 │卡壹片）沒收，如│
│    │      │        │面後，游黃財即以12│        │頁）、證人邱│全部或一部不能沒│
│    │      │        │,000元之價格販賣甲│        │昌鵬於偵查中│收時，追徵其價額│
│    │      │        │基安非他命1 包（重│        │之證詞（見10│。扣案之電子秤壹│
│    │      │        │量約8 公克）予邱昌│        │0 年度偵字第│台、分裝袋壹佰貳│
│    │      │        │鵬，並向邱昌鵬收取│        │486 號偵查卷│拾伍個，均沒收。│
│    │      │        │6,000 元而完成交易│        │二第74、86頁│                │
│    │      │        │，邱昌鵬則尚積欠游│        │）、通訊監察│                │
│    │      │        │黃財6,000 元迄未支│        │譯文（見100 │                │
│    │      │        │付。              │        │年度偵字第48│                │
│    │      │        │                  │        │6 號偵查卷一│                │
│    │      │        │                  │        │第40頁反面）│                │
│    │      │        │                  │        │。          │                │
├──┼───┼────┼─────────┼────┼──────┼────────┤
│    │      │        │邱昌鵬於99年11月29│毒品危害│被告游黃財於│游黃財共同販賣第│
│    │      │        │日8 時40分許、9 時│防制條例│警詢、偵查及│二級毒品，累犯，│
│    │      │        │24分許、9 時43分許│第4 條第│審理時之自白│處有期徒刑貳年。│
│    │      │        │，以0000000000門號│2 項    │（見100 年度│未扣案之販賣毒品│
│    │      │        │與游黃財之00000000│        │偵字第1481號│所得新臺幣壹仟元│
│    │      │        │94門號相互聯繫，約│        │偵查卷一第34│沒收，如全部或一│
│    │      │        │定在游黃財位於基隆│        │頁、卷二第15│部不能沒收時，以│
│    │      │        │市○○街24號5 樓住│        │、21、25頁、│其財產抵償之。未│
│    │      │        │處樓下碰面交易毒品│        │100 年度偵字│扣案之行動電話壹│
│    │      │        │。同日9 時48分許，│        │第486號偵查 │具（含門號０九三│
│    │      │        │邱昌鵬抵達游黃財上│        │卷二第40 頁 │0000000號│
│    │      │        │址住處樓下，游黃財│        │反面、第41頁│SIM 卡壹片）沒收│
│    │      │        │即囑與伊有犯意聯絡│        │正面、第67頁│，如全部或一部不│
│    │      │        │之林宏儒攜甲基安非│        │ 、本院卷102│能沒收時，追徵其│
│    │游黃財│        │他命1 包（重量約1 │        │ 頁）、證人 │價額。扣案之電子│
│ 六 │林宏儒│ 邱昌鵬 │公克）下樓交予邱昌│        │邱昌鵬於偵查│秤壹台、分裝袋壹│
│    │（已歿│        │鵬，林宏儒隨即下樓│        │、林宏儒於警│佰貳拾伍個，均沒│
│    │）    │        │，將甲基安非他命1 │        │詢中之證詞（│收。            │
│    │      │        │小包（重量約1 公克│        │見100 年度偵│                │
│    │      │        │）交付予邱昌鵬而完│        │字第1481號偵│                │
│    │      │        │成交易，邱昌鵬嗣將│        │查卷一第85頁│                │
│    │      │        │1, 000元直接交付予│        │反面、第86頁│                │
│    │      │        │游黃財。          │        │正面、第95頁│                │
│    │      │        │                  │        │、卷二第20頁│                │
│    │      │        │                  │        │）、通訊監察│                │
│    │      │        │                  │        │譯文（見100 │                │
│    │      │        │                  │        │年度偵字第48│                │
│    │      │        │                  │        │6 號偵查卷一│                │
│    │      │        │                  │        │第42頁正面）│                │
├──┼───┼────┼─────────┼────┼──────┼────────┤
│    │      │        │由邱昌鵬於99年12月│毒品危害│被告游黃財於│游黃財販賣第二級│
│    │      │        │2 日18時37分許，以│防制條例│警詢、偵查及│毒品，累犯，處有│
│    │      │        │0000000000門號撥打│第4 條第│審理時之自白│期徒刑貳年。未扣│
│    │      │        │游黃財之0000000000│2 項    │（見100 年度│案之販賣毒品所得│
│    │      │        │門號，約定在邱昌鵬│        │偵字第1481號│新臺幣壹仟元沒收│
│    │      │        │位於基隆市○○路27│        │偵查卷一第7 │，如全部或一部不│
│    │      │        │9 之10號6 樓住處樓│        │頁、100 年度│能沒收時，以其財│
│    │      │        │下碰面交易毒品。同│        │偵字第486 號│產抵償之。扣案之│
│    │      │        │日18時47 分許，其2│        │偵查卷一第90│NOKIA 牌行動電話│
│    │      │        │人在上開地點碰面後│        │頁、卷二第84│壹具（含門號０九│
│    │      │        │，游黃財即以1,000 │        │頁、本院卷10│00000000│
│ 七 │游黃財│ 邱昌鵬 │元之價格販賣甲基安│        │2 頁）、證人│號SIM 卡壹片）、│
│    │      │        │非他命1 包（重量約│        │邱昌鵬於偵查│電子秤壹台、分裝│
│    │      │        │0.5 公克）予邱昌鵬│        │中之證詞（見│袋壹佰貳拾伍個，│
│    │      │        │，並向邱昌鵬收取1,│        │100 年度偵字│均沒收。        │
│    │      │        │000 元而完成交易。│        │第486 號偵查│                │
│    │      │        │                  │        │卷二第75、86│                │
│    │      │        │                  │        │頁）、通訊監│                │
│    │      │        │                  │        │察譯文（見10│                │
│    │      │        │                  │        │0 年度偵字第│                │
│    │      │        │                  │        │486 號偵查卷│                │
│    │      │        │                  │        │一第42頁正面│                │
│    │      │        │                  │        │）。        │                │
├──┼───┼────┼─────────┼────┼──────┼────────┤
│    │      │        │林宏儒於99年12月8 │毒品危害│被告游黃財於│游黃財販賣第二級│
│    │      │        │日10時40分許、11時│防制條例│警詢、偵查及│毒品，累犯，處有│
│    │      │        │10分許，以00000000│第4 條第│審理時之自白│期徒刑貳年。未扣│
│    │      │        │74門號與游黃財之09│2 項    │（見100 年度│案之販賣毒品所得│
│    │      │        │00000000門號相互聯│        │偵字第486 號│新臺幣伍佰元沒收│
│    │      │        │繫，約定在游黃財位│        │偵查卷二第6 │，如全部或一部不│
│    │      │        │於基隆市○○街24號│        │頁反面、第45│能沒收時，以其財│
│    │      │        │5 樓住處碰面交易毒│        │頁反面、第73│產抵償之。未扣案│
│    │      │        │品。同日11時10幾分│        │頁、本院卷10│之行動電話壹具（│
│    │      │        │許，林宏儒至游黃財│        │2 頁）、證人│含門號０九三九０│
│    │      │        │上址住處，游黃財即│        │林宏儒、李智│三四二九四號SIM │
│ 八 │游黃財│ 林宏儒 │以500 元之價格販賣│        │堯於警詢中之│卡壹片）沒收，如│
│    │      │        │甲基安非他命1 包（│        │證詞（見100 │全部或一部不能沒│
│    │      │        │淨重0.2 公克、驗餘│        │年度偵字第14│收時，追徵其價額│
│    │      │        │淨重0.1998公克）予│        │81號偵查卷一│。扣案之電子秤壹│
│    │      │        │林宏儒，並向林宏儒│        │第93頁反面、│台、分裝袋壹佰貳│
│    │      │        │收取500 元而完成交│        │第94頁正面、│拾伍個，均沒收。│
│    │      │        │易，林宏儒旋於同日│        │第181 、182 │                │
│    │      │        │12 時20 分許，將該│        │頁）、通訊監│                │
│    │      │        │包甲基安非他命以50│        │察譯文（見10│                │
│    │      │        │0 元價格轉售予李智│        │0年度偵字第 │                │
│    │      │        │堯。              │        │486 號偵查卷│                │
│    │      │        │                  │        │一第47頁反面│                │
│    │      │        │                  │        │）。        │                │
├──┼───┼────┼─────────┼────┼──────┼────────┤
│    │      │        │游黃財於100 年1 月│毒品危害│被告游黃財於│游黃財販賣第二級│
│    │      │        │13日17時許，在基隆│防制條例│偵查及審理時│毒品，累犯，處有│
│    │      │        │市○○○路上堤社區│第4 條第│之自白（見10│期徒刑貳年。未扣│
│    │      │        │下方之某電器行旁，│2 項    │0 年度偵字第│案之販賣毒品所得│
│    │      │        │以2,000 元之價格販│        │486 號偵查卷│新臺幣貳仟元沒收│
│    │      │        │賣甲基安非他命1 包│        │二第107 、10│，如全部或一部不│
│    │      │        │（重量約0.5 公克）│        │8 頁、本院卷│能沒收時，以其財│
│    │      │        │予徐慶耀，並向徐慶│        │102 頁）、證│產抵償之。扣案之│
│    │      │        │耀收取2,000 元而完│        │人徐慶耀於警│電子秤壹台、分裝│
│ 九 │游黃財│ 徐慶耀 │成交易。          │        │詢、偵查中之│袋壹佰貳拾伍個，│
│    │      │        │                  │        │證詞（見100 │均沒收。        │
│    │      │        │                  │        │年度偵字第14│                │
│    │      │        │                  │        │81號偵查卷一│                │
│    │      │        │                  │        │第215 頁正面│                │
│    │      │        │                  │        │、100 年度偵│                │
│    │      │        │                  │        │字第486號偵 │                │
│    │      │        │                  │        │查卷二第107 │                │
│    │      │        │                  │        │頁）。      │                │
│    │      │        │                  │        │            │                │
├──┼───┼────┼─────────┼────┼──────┼────────┤
│    │      │        │游黃財於100 年1 月│毒品危害│被告游黃財於│游黃財販賣第二級│
│    │      │        │15日16時30分許，在│防制條例│偵查及審理時│毒品，累犯，處有│
│    │      │        │基隆市○○○路上堤│第4 條第│之自白（見10│期徒刑貳年。未扣│
│    │      │        │社區下方之某電器行│2 項    │0 年度偵字第│案之販賣毒品所得│
│    │      │        │旁，以1,000 元之價│        │486 號偵查卷│新臺幣壹仟元沒收│
│    │      │        │格販賣甲基安非他命│        │二第107 、10│，如全部或一部不│
│    │      │        │1 包（重量約0.2 公│        │8 頁、本院卷│能沒收時，以其財│
│    │      │        │克）予徐慶耀，並向│        │102 頁）、證│產抵償之。扣案之│
│ 十 │游黃財│ 徐慶耀 │徐慶耀收取1,000 元│        │人徐慶耀於警│電子秤壹台、分裝│
│    │      │        │而完成交易。      │        │詢、偵查中之│袋壹佰貳拾伍個，│
│    │      │        │                  │        │證詞（見100 │均沒收。        │
│    │      │        │                  │        │年度偵字第14│                │
│    │      │        │                  │        │81號偵查卷一│                │
│    │      │        │                  │        │第215 頁正面│                │
│    │      │        │                  │        │、100 年度偵│                │
│    │      │        │                  │        │字第486號偵 │                │
│    │      │        │                  │        │查卷二第107 │                │
│    │      │        │                  │        │頁）。      │                │
├──┼───┼────┼─────────┼────┼──────┼────────┤
│    │      │        │李慧如於100 年1 月│毒品危害│被告游黃財於│游黃財販賣第二級│
│    │      │        │15日20時2 分許、20│防制條例│警詢、偵查及│毒品，累犯，處有│
│    │      │        │時21分許、20時30分│第4 條第│審理時之自白│期徒刑貳年。扣案│
│    │      │        │許、20時47分許，以│2 項    │（見100 年度│之第二級毒品甲基│
│    │      │        │0000000000門號撥打│        │偵字第486 號│安非他命壹包（淨│
│    │      │        │游黃財之0000000000│        │偵查卷二第5 │重壹點柒柒參零公│
│    │      │        │門號相互聯繫及傳送│        │頁反面、第43│克、驗餘淨重壹點│
│    │      │        │簡訊，約定在基隆市│        │頁、卷一第16│柒柒貳捌公克）併│
│    │      │        │港西街郵局對面之台│        │1 、162 頁、│同難以完全析離之│
│    │      │        │馬輪碼頭碰面交易毒│        │本院卷第102 │包裝袋壹只，沒收│
│    │      │        │品。同日21時7 分許│        │頁）、證人李│銷燬之。未扣案之│
│    │      │        │，其2 人在基隆市港│        │慧如於警詢、│販賣毒品所得新臺│
│ 十 │游黃財│ 李慧如 │西街郵局對面之台馬│        │偵查中之證詞│幣貳仟元沒收，如│
│ 一 │      │        │輪碼頭碰面後，游黃│        │（見100 年度│全部或一部不能沒│
│    │      │        │財即以2,000 元之價│        │偵字第1481號│收時，以其財產抵│
│    │      │        │格販賣甲基安非他命│        │偵查卷一第14│償之。扣案之NOKI│
│    │      │        │1包 （重量約1 公克│        │9 頁、100 年│A 牌行動電話壹具│
│    │      │        │）予李慧如，並向李│        │度偵字第486 │（含門號０九八七│
│    │      │        │慧如收取2,000 元而│        │號偵查卷一第│九一九二四七號SI│
│    │      │        │完成交易。        │        │155 頁）、通│M 卡壹片）、電子│
│    │      │        │                  │        │訊監察譯文（│秤壹台、分裝袋壹│
│    │      │        │                  │        │見100 年度偵│佰貳拾伍個，均沒│
│    │      │        │                  │        │字第486 號偵│收。            │
│    │      │        │                  │        │查卷二第21頁│                │
│    │      │        │                  │        │）。        │                │
├──┼───┼────┼─────────┼────┼──────┼────────┤
│    │      │        │李慧如於100 年1 月│毒品危害│被告游黃財於│游黃財販賣第一級│
│    │      │        │16日4 時43分許、5 │防制條例│警詢、偵查及│毒品，累犯，處有│
│    │      │        │時47分許、6 時16分│第4 條第│審理時之自白│期徒刑柒年拾月。│
│    │      │        │許、6 時27分許，以│1 項    │（見100 年度│未扣案之販賣毒品│
│    │      │        │0000000000門號與游│        │偵字第486 號│所得新臺幣壹仟元│
│    │      │        │黃財之0000000000門│        │偵查卷二第5 │沒收，如全部或一│
│    │      │        │號相互聯繫，約定在│        │頁反面、第43│部不能沒收時，以│
│    │      │        │基隆市○○○路與成│        │頁反面至44頁│其財產抵償之。扣│
│    │      │        │功一路路口碰面交易│        │正面、卷一第│案之NOKIA 牌行動│
│    │      │        │毒品。同日6時30分 │        │162 頁、本院│電話壹具（含門號│
│    │      │        │許，其2 人在基隆市│        │卷第102 頁）│00000000│
│    │      │        │中山一路與成功一路│        │、證人李慧如│四七號SIM卡壹片 │
│    │      │        │路口碰面後，游黃財│        │於警詢、偵查│）、電子秤壹台、│
│    │      │        │即以1,000 元之價格│        │中之證詞（見│分裝袋壹佰貳拾伍│
│ 十 │游黃財│ 李慧如 │販賣海洛因1包（重 │        │100 年度偵字│個，均沒收。    │
│ 二 │      │        │量約0.2 公克）予李│        │第1481號偵查│                │
│    │      │        │慧如，並向李慧如收│        │卷一第149 頁│                │
│    │      │        │取1, 000元而完成交│        │反面、100 年│                │
│    │      │        │易。              │        │度偵字第486 │                │
│    │      │        │                  │        │號偵查卷一第│                │
│    │      │        │                  │        │155 、156 頁│                │
│    │      │        │                  │        │）、通訊監察│                │
│    │      │        │                  │        │譯文（見100 │                │
│    │      │        │                  │        │年度偵字第48│                │
│    │      │        │                  │        │6 號偵查卷二│                │
│    │      │        │                  │        │第21頁）。  │                │
├──┼───┼────┼─────────┼────┼──────┼────────┤
│    │      │        │由黃魏雄於100 年1 │毒品危害│被告游黃財於│游黃財販賣第一級│
│    │      │        │月21日18時16分許、│防制條例│警詢、偵查及│毒品，累犯，處有│
│    │      │        │同日23時58分許，以│第4 條第│審理時之自白│期徒刑柒年拾月。│
│    │      │        │0000000000門號撥打│1 項。  │（見100 年度│未扣案之販賣毒品│
│    │      │        │游黃財之0000000000│        │偵字第486 號│所得新臺幣貳仟伍│
│    │      │        │門號，約定在基隆市│        │偵查卷二第4 │佰元沒收，如全部│
│    │      │        │暖暖交流道下方紅綠│        │頁反面、第41│或一部不能沒收時│
│    │      │        │燈處碰面交易毒品。│        │頁反面、第42│，以其財產抵償之│
│    │      │        │同日23時48分許，其│        │頁正面、第72│。扣案之BENQ牌行│
│    │      │        │2人 在基隆市暖暖交│        │頁、本院卷第│動電話壹具（含門│
│ 十 │游黃財│ 黃魏雄 │流道下方紅綠燈處碰│        │102 頁）、證│號0000000│
│ 三 │      │        │面後，游黃財即以2,│        │人黃魏雄於警│六六七號SIM 卡壹│
│    │      │        │500 元之價格販賣海│        │詢、偵查中之│片）、電子秤壹台│
│    │      │        │洛因1 包（重量不詳│        │證詞（見100 │、分裝袋壹佰貳拾│
│    │      │        │）予黃魏雄，並向黃│        │年度偵字第14│伍個，均沒收。  │
│    │      │        │魏雄收取2,500 元而│        │81 號偵查卷 │                │
│    │      │        │完成交易。        │        │一第160 頁反│                │
│    │      │        │                  │        │面、100 年度│                │
│    │      │        │                  │        │偵字第486 號│                │
│    │      │        │                  │        │偵查卷一第  │                │
│    │      │        │                  │        │131 、132 頁│                │
│    │      │        │                  │        │）、通訊監察│                │
│    │      │        │                  │        │譯文（見100 │                │
│    │      │        │                  │        │年度偵字第48│                │
│    │      │        │                  │        │6 號偵查卷第│                │
│    │      │        │                  │        │49頁反面）。│                │
├──┼───┼────┼─────────┼────┼──────┼────────┤
│    │      │        │由曹進榮出資1,000 │毒品危害│被告游黃財於│游黃財販賣第一級│
│    │      │        │元、黃魏雄出資1,50│防制條例│警詢、偵查及│毒品，累犯，處有│
│    │      │        │0 元共同購買，黃魏│第4 條第│審理時之自白│期徒刑柒年拾月。│
│    │      │        │雄於100 年1 月28日│1 項。  │（見100 年度│扣案之第一級毒品│
│    │      │        │12時35分許、同日13│        │偵字第486 號│海洛因肆包（淨重│
│    │      │        │時12分許及同日13時│        │偵查卷二第5 │合計壹點貳肆壹公│
│    │      │        │15分許，以00000000│        │頁正面、第42│克、驗餘淨重合計│
│    │      │        │05門號，3 次撥打游│        │頁、第43頁正│壹點貳貳玖公克）│
│    │      │        │黃財之0000000000門│        │面、卷一第88│併同難以完全析離│
│ 十 │游黃財│ 曹進榮 │號，與游黃財約定交│        │、89頁、本院│之包裝袋肆只，均│
│ 四 │      │ 黃魏雄 │貨地點，嗣曹進榮抵│        │卷第102 頁）│沒收銷燬之。未扣│
│    │      │        │達後，於同日13時31│        │、證人曹進榮│案之販賣毒品所得│
│    │      │        │分許，以0000000000│        │、黃魏雄於警│新臺幣貳仟伍佰元│
│    │      │        │門號，撥打游黃財之│        │詢、偵查中之│沒收，如全部或一│
│    │      │        │0000000000門號，未│        │證詞（見100 │部不能沒收時，以│
│    │      │        │幾，游黃財抵達基隆│        │年度偵字第14│其財產抵償之。扣│
│    │      │        │市○○○路某加油站│        │81號偵查卷一│案之BENQ牌行動電│
│    │      │        │對面與曹進榮見面後│        │第160 頁反面│話壹具（含門號０│
│    │      │        │，即以2,500 之價格│        │、161 頁正面│00000000│
│    │      │        │販賣海洛因1 包（淨│        │、第177至178│七號SIM 卡壹片）│
│    │      │        │重0.3010公克、驗餘│        │頁、100 年度│、電子秤壹台、分│
│    │      │        │淨重0.2990公克）予│        │偵字第486 號│裝袋壹佰貳拾伍個│
│    │      │        │曹進榮，並向曹進榮│        │偵查卷一第73│，均沒收。      │
│    │      │        │收取2,500 元而完成│        │至75 頁 、第│                │
│    │      │        │交易。            │        │132 頁）、通│                │
│    │      │        │                  │        │訊監察譯文（│                │
│    │      │        │                  │        │見100 年度偵│                │
│    │      │        │                  │        │字第486 號偵│                │
│    │      │        │                  │        │查卷一第51頁│                │
│    │      │        │                  │        │）。        │                │
└──┴───┴────┴─────────┴────┴──────┴────────┘
附表貳（被告陳靜怡部分）：
┌──┬───┬────┬─────────┬────┬──────┬────────┐
│編號│行為人│交易對象│交易時間、地點、交│所犯法條│  證據方法  │ 宣    告    刑 │
│    │      │        │易方式、交易之毒品│        │            │                │
│    │      │        │種類、數量及交易金│        │            │                │
│    │      │        │額（新台幣）      │        │            │                │
├──┼───┼────┼─────────┼────┼──────┼────────┤
│    │      │        │由陳美枝於99年10月│毒品危害│被告陳靜怡於│陳靜怡販賣第二級│
│    │      │        │6 日18時36分許，以│防制條例│警詢、偵查及│毒品，累犯，處有│
│    │      │        │0000000000門號撥打│第4 條第│審理時之自白│期徒刑貳年。扣案│
│    │      │        │陳靜怡之0000000000│2 項    │（見100 年度│之NOKIA 牌行動電│
│    │      │        │門號，約定在基隆市│        │偵字第487 號│話壹具（含門號０│
│    │      │        │龍安街附近某電玩店│        │偵查卷第148 │00000000│
│    │      │        │碰面交易毒品。同日│        │頁反面、第14│四號SIM 卡壹片）│
│    │      │        │18時41分許，其2人 │        │9 頁正面、第│沒收。          │
│    │      │        │在上開電玩店碰面，│        │209 頁、本院│                │
│    │      │        │陳靜怡即以500 元之│        │卷102 頁）、│                │
│    │      │        │價格販賣甲基安非他│        │證人陳美枝於│                │
│ 一 │陳靜怡│ 陳美枝 │命1 包（重量不詳）│        │警詢、偵查中│                │
│    │      │        │予陳美枝而完成交易│        │之證詞（見10│                │
│    │      │        │，陳美枝則尚積欠陳│        │0 年度偵字第│                │
│    │      │        │靜怡500 元迄未清償│        │487 號偵查卷│                │
│    │      │        │。                │        │第128頁、第1│                │
│    │      │        │                  │        │38 頁）、通 │                │
│    │      │        │                  │        │訊監察譯文（│                │
│    │      │        │                  │        │見100年度偵 │                │
│    │      │        │                  │        │字第487號 偵│                │
│    │      │        │                  │        │查卷第130 頁│                │
│    │      │        │                  │        │）。        │                │
├──┼───┼────┼─────────┼────┼──────┼────────┤
│    │      │        │由陳美枝於99年10月│毒品危害│被告陳靜怡於│陳靜怡販賣第二級│
│    │      │        │25日14時19分許，以│防制條例│警詢、偵查及│毒品，累犯，處有│
│    │      │        │0000000000門號撥打│第4 條第│審理時之自白│期徒刑貳年。扣案│
│    │      │        │陳靜怡之0000000000│2 項    │（見100 年度│之NOKIA 牌行動電│
│    │      │        │門號，約定在基隆市│        │偵字第487 號│話壹具（含門號０│
│    │      │        │龍安街附近某電玩店│        │偵查卷第149 │00000000│
│    │      │        │碰面交易毒品。同日│        │頁正面、第20│四號SIM 卡壹片）│
│    │      │        │15 時19 分許，其2 │        │9 頁、本院卷│沒收。          │
│    │      │        │人在上開電玩店碰面│        │102 頁）、證│                │
│    │      │        │，陳靜怡即以500 元│        │人陳美枝於警│                │
│    │      │        │之價格販賣甲基安非│        │詢、偵查中之│                │
│ 二 │陳靜怡│ 陳美枝 │他命1 包（重量不詳│        │證詞（見100 │                │
│    │      │        │）予陳美枝而完成交│        │年度偵字第48│                │
│    │      │        │易，陳美枝則尚積欠│        │7 號偵查卷第│                │
│    │      │        │陳靜怡500 元迄未清│        │128 頁、第13│                │
│    │      │        │償。              │        │8 頁）、通訊│                │
│    │      │        │                  │        │監察譯文（見│                │
│    │      │        │                  │        │100 年度偵字│                │
│    │      │        │                  │        │第487 號偵查│                │
│    │      │        │                  │        │卷第130 頁）│                │
│    │      │        │                  │        │。          │                │
├──┼───┼────┼─────────┼────┼──────┼────────┤
│    │      │        │吳梅齡向陳靜怡表示│毒品危害│被告陳靜怡於│陳靜怡販賣第二級│
│    │      │        │欲購買甲基安非他命│防制條例│警詢、偵查及│毒品，累犯，處有│
│    │      │        │，陳靜怡於99年12月│第4 條第│審理時之自白│期徒刑貳年。未扣│
│    │      │        │28日14時34分許，以│2 項    │（見100 年度│案之販賣毒品所得│
│    │      │        │游黃財之0000000000│        │偵字第487 號│新臺幣貳仟元沒收│
│    │      │        │號門號撥打吳梅齡之│        │偵查卷第8 頁│，如全部或一部不│
│    │      │        │0000000000門號，表│        │、第83、84頁│能沒收時，以其財│
│    │      │        │示業已取得甲基安非│        │、100 年度偵│產抵償之。      │
│    │      │        │他命，吳梅齡即前往│        │字第486 號偵│                │
│    │      │        │陳靜怡位於基隆市成│        │查卷一第80頁│                │
│    │      │        │功一路14巷16號住處│        │、本院卷102 │                │
│    │      │        │，抵達後即於同日15│        │頁）、證人吳│                │
│ 三 │陳靜怡│ 吳梅齡 │時9 分許以電話通知│        │梅齡於警詢、│                │
│    │      │        │陳靜怡，陳靜怡隨即│        │偵查中之證詞│                │
│    │      │        │下樓，其2 人碰面後│        │（見100 年度│                │
│    │      │        │，陳靜怡即以2,000 │        │偵字第487 號│                │
│    │      │        │元之價格販賣甲基安│        │偵查卷第18頁│                │
│    │      │        │非他命1 包（重量約│        │、第68、69頁│                │
│    │      │        │1 公克）予吳梅齡，│        │）、通訊監察│                │
│    │      │        │並向吳梅齡收取1,00│        │譯文（見100 │                │
│    │      │        │0 元而完成交易，吳│        │年度偵字第48│                │
│    │      │        │梅齡並當場在陳靜怡│        │7 號偵查卷第│                │
│    │      │        │上址住處內取出部分│        │21頁）。    │                │
│    │      │        │甲基安非他命供其與│        │            │                │
│    │      │        │陳靜怡一同施用。吳│        │            │                │
│    │      │        │梅齡嗣於99年12月29│        │            │                │
│    │      │        │日15時58分許，至陳│        │            │                │
│    │      │        │靜怡上址住處，交付│        │            │                │
│    │      │        │餘款1,000 元予陳靜│        │            │                │
│    │      │        │怡。              │        │            │                │
├──┼───┼────┼─────────┼────┼──────┼────────┤
│    │      │        │由王曉蓮於99年12月│毒品危害│被告陳靜怡於│陳靜怡販賣第二級│
│    │      │        │28日16時47分許、17│防制條例│警詢、偵查及│毒品，累犯，處有│
│    │      │        │時4 分許，以092507│第4 條第│審理時之自白│期徒刑貳年。未扣│
│    │      │        │8383門號撥打陳靜怡│2 項    │（見100 年度│案之販賣毒品所得│
│    │      │        │之0000000000門號，│        │偵字第487 號│新臺幣壹仟元沒收│
│    │      │        │約定在基隆市○○路│        │偵查卷第150 │，如全部或一部不│
│    │      │        │附近獅子林之統一便│        │頁反面、第15│能沒收時，以其財│
│    │      │        │利超商碰面。未幾，│        │1 頁正面、第│產抵償之。扣案之│
│    │      │        │王曉蓮抵達後，陳靜│        │142 頁、本院│NOKIA 牌行動電話│
│    │      │        │怡即委由不知情之吳│        │卷102 頁）、│壹具（含門號０九│
│ 四 │陳靜怡│ 王曉蓮 │梅齡至上開地點將王│        │證人王曉蓮於│00000000│
│    │      │        │曉蓮帶至基隆市安樂│        │警詢、偵查中│號SIM 卡壹片）沒│
│    │      │        │社區某不詳地點，陳│        │之證詞（見10│收。            │
│    │      │        │靜怡即於同日17 時3│        │0 年度偵字  │                │
│    │      │        │4分許，在基隆市安 │        │第487 號偵查│                │
│    │      │        │樂社區某不詳地點，│        │卷第108 頁、│                │
│    │      │        │以1,000 元之價格販│        │第121 頁、第│                │
│    │      │        │賣甲基安非他命1 包│        │235 頁）、通│                │
│    │      │        │（重量不詳）予王曉│        │訊監察譯文（│                │
│    │      │        │蓮，並向王曉蓮收取│        │見100 年度偵│                │
│    │      │        │1,000 元而完成交易│        │字第487 號偵│                │
│    │      │        │。                │        │查卷第110 頁│                │
│    │      │        │                  │        │）。        │                │
├──┼───┼────┼─────────┼────┼──────┼────────┤
│    │      │        │由王曉蓮於100 年1 │毒品危害│被告陳靜怡於│陳靜怡販賣第二級│
│    │      │        │月3 日16時23分許、│防制條例│警詢、偵查及│毒品，累犯，處有│
│    │      │        │17時54分許、18時9 │第4 條第│審理時之自白│期徒刑貳年。未扣│
│    │      │        │分許，以0000000000│2 項    │（見100 年度│案之販賣毒品所得│
│    │      │        │門號撥打陳靜怡之09│        │偵字第487 號│新臺幣貳仟伍佰元│
│    │      │        │00000000門號，約定│        │偵查卷第151 │沒收，如全部或一│
│    │      │        │在基隆市○○路安樂│        │頁正面、第21│部不能沒收時，以│
│    │      │        │社區之獅子林碰面。│        │9 頁、本院卷│其財產抵償之。扣│
│    │      │        │同日18時39分許，王│        │102 頁）、證│案之NOKIA 牌行動│
│    │      │        │曉蓮抵達後，陳靜怡│        │人王曉蓮於警│電話壹具（含門號│
│    │      │        │即以2,500 元之價格│        │詢、偵查中之│00000000│
│ 五 │陳靜怡│ 王曉蓮 │販賣甲基安非他命1 │        │證詞（見100 │四四號SIM 卡壹片│
│    │      │        │包（重量不詳）予王│        │年度偵字第48│）沒收。        │
│    │      │        │曉蓮，並向王曉蓮收│        │7 號偵查卷第│                │
│    │      │        │取2,500 元而完成交│        │108 頁反面、│                │
│    │      │        │易。              │        │第236 頁）、│                │
│    │      │        │                  │        │通訊監察譯文│                │
│    │      │        │                  │        │（見100年度 │                │
│    │      │        │                  │        │偵字第487 號│                │
│    │      │        │                  │        │偵查卷第111 │                │
│    │      │        │                  │        │頁）。      │                │
│    │      │        │                  │        │            │                │
├──┼───┼────┼─────────┼────┼──────┼────────┤
│    │      │        │王曉蓮於100 年1 月│毒品危害│被告陳靜怡於│陳靜怡販賣第二級│
│    │      │        │7 日16時42分許、17│防制條例│警詢、偵查及│毒品，累犯，處有│
│    │      │        │時38分許、18時3分 │第4 條第│審理時之自白│期徒刑貳年。未扣│
│    │      │        │許、18時21分許、18│2 項    │（見100 年度│案之販賣毒品所得│
│    │      │        │時33分許及18時51分│        │偵字第487 號│新臺幣貳仟伍佰元│
│    │      │        │許，以0000000000門│        │偵查卷第143 │沒收，如全部或一│
│    │      │        │號與陳靜怡之093268│        │頁、第151 頁│部不能沒收時，以│
│    │      │        │7844門號相互聯繫，│        │反面、本院卷│其財產抵償之。扣│
│    │      │        │約定在基隆市○○街│        │102 頁）、證│案之NOKIA 牌行動│
│    │      │        │、成功一路口附近之│        │人王曉蓮於警│電話壹具（含門號│
│    │      │        │OK便利商店碰面交易│        │詢、偵查中之│00000000│
│ 六 │陳靜怡│ 王曉蓮 │毒品。同日18時50幾│        │證詞（見100 │四四號SIM 卡壹片│
│    │      │        │分許，王曉蓮抵達後│        │年度偵字第48│）沒收。        │
│    │      │        │，陳靜怡即以2,500 │        │7 號偵查卷第│                │
│    │      │        │元之價格販賣甲基安│        │108 頁反面、│                │
│    │      │        │非他命1 包（重量不│        │第122 頁、第│                │
│    │      │        │詳）予王曉蓮，並向│        │236 頁）、通│                │
│    │      │        │王曉蓮收取2,500元 │        │訊監察譯文（│                │
│    │      │        │而完成交易。      │        │見100 年度偵│                │
│    │      │        │                  │        │字第487 號偵│                │
│    │      │        │                  │        │查卷第111、1│                │
│    │      │        │                  │        │12頁）。    │                │
├──┼───┼────┼─────────┼────┼──────┼────────┤
│    │      │        │由王曉蓮於100 年1 │毒品危害│被告陳靜怡於│陳靜怡販賣第二級│
│    │      │        │月15日16時58分許、│防制條例│偵查及審理時│毒品，累犯，處有│
│    │      │        │17時29分許，以0925│第4 條第│之自白（見10│期徒刑貳年。未扣│
│    │      │        │078383門號撥打陳靜│2 項    │0 年度偵字第│案之販賣毒品所得│
│    │      │        │怡之0000000000門號│        │487 號偵查卷│新臺幣壹仟元沒收│
│    │      │        │，約定在陳靜怡位於│        │第214 頁、本│，如全部或一部不│
│    │      │        │基隆市○○○路14巷│        │院卷102 頁）│能沒收時，以其財│
│    │      │        │20弄21號住處碰面交│        │、證人王曉蓮│產抵償之。扣案之│
│    │      │        │易毒品。同日17時30│        │於警詢、偵查│NOKIA 牌行動電話│
│    │      │        │分許，王曉蓮抵達後│        │中之證詞（見│壹具（含門號０九│
│    │      │        │，陳靜怡即以1,000 │        │100 年度偵字│00000000│
│ 七 │陳靜怡│ 王曉蓮 │元之價格販賣甲基安│        │第487 號偵查│號SIM 卡壹片）沒│
│    │      │        │非他命1 包（重量不│        │卷第108 頁反│收。            │
│    │      │        │詳）予王曉蓮，並向│        │面、第122 頁│                │
│    │      │        │王曉蓮收取1,000 元│        │、第236 頁）│                │
│    │      │        │而完成交易。      │        │、通訊監察譯│                │
│    │      │        │                  │        │文（見100 年│                │
│    │      │        │                  │        │度偵字第487 │                │
│    │      │        │                  │        │號偵查卷第11│                │
│    │      │        │                  │        │2 頁）。    │                │
└──┴───┴────┴─────────┴────┴──────┴────────┘
附表參（被告游黃財、陳靜怡共犯部分）：
┌──┬───┬────┬─────────┬────┬──────┬────────┐
│編號│行為人│交易對象│交易時間、地點、交│所犯法條│  證據方法  │ 宣    告    刑 │
│    │      │        │易方式、交易之毒品│        │            │                │
│    │      │        │種類、數量及交易金│        │            │                │
│    │      │        │額（新台幣）      │        │            │                │
├──┼───┼────┼─────────┼────┼──────┼────────┤
│    │      │        │邱昌鵬於99年12月24│毒品危害│被告游黃財、│游黃財、陳靜怡共│
│    │      │        │日13時41分許、15時│防制條例│陳靜怡於警詢│同販賣第二級毒品│
│    │      │        │50分許、15時55分許│第4 條第│、偵查及審理│，均累犯，各處有│
│    │      │        │、17時4 分許、17時│2 項    │時之自白及證│期徒刑貳年。未扣│
│    │      │        │25分許，以00000000│        │詞（見100 年│案之販賣毒品所得│
│    │      │        │74門號與游黃財之09│        │度偵字第487 │新臺幣參仟元連帶│
│    │      │        │00000000門號相互聯│        │號偵查卷第15│沒收，如全部或一│
│    │      │        │繫，約定碰面交易毒│        │2 頁反面、第│部不能沒收時，以│
│    │      │        │品。嗣游黃財囑陳靜│        │169 頁、第18│其財產連帶抵償之│
│    │      │        │怡與邱昌鵬約定碰面│        │8 、189 頁、│。扣案之NOKIA 牌│
│ 一 │游黃財│ 邱昌鵬 │地點，陳靜怡即於同│        │100 年度偵字│行動電話壹具（含│
│    │陳靜怡│        │日17時26分許，以09│        │第1481號偵查│門號０九八七九一│
│    │      │        │00000000 門號撥打 │        │卷二第11、12│九二四七號SIM 卡│
│    │      │        │邱昌鵬之0000000000│        │頁、100 年度│壹片）、NOKIA 牌│
│    │      │        │門號，與邱昌鵬相約│        │偵字第486 號│行動電話壹具（含│
│    │      │        │在基隆市31號橋旁之│        │偵查卷二第27│00000000│
│    │      │        │山霸王檳榔攤碰面交│        │頁反面、第28│四四號SIM 卡壹片│
│    │      │        │易毒品。未幾，游黃│        │頁正面、第66│）、電子秤壹台、│
│    │      │        │財駕車搭載陳靜怡抵│        │、67頁、第77│分裝袋壹佰貳拾伍│
│    │      │        │達山霸王檳榔攤，游│        │頁、本院卷第│個，均連帶沒收之│
│    │      │        │黃財將甲基安非他命│        │102 頁）、證│。              │
│    │      │        │1 包（重量不詳）交│        │人邱昌鵬於偵│                │
│    │      │        │予坐在副駕駛座之陳│        │查中之證詞（│                │
│    │      │        │靜怡，陳靜怡再轉交│        │見100 年度偵│                │
│    │      │        │予邱昌鵬，並向邱昌│        │字第486 號偵│                │
│    │      │        │鵬收取3,000 元而完│        │查卷二第76頁│                │
│    │      │        │成交易，陳靜怡再將│        │）、通訊監察│                │
│    │      │        │3,000 元轉交予游黃│        │譯文（見100 │                │
│    │      │        │財。              │        │年度偵字第48│                │
│    │      │        │                  │        │7 號偵查卷第│                │
│    │      │        │                  │        │160 、161 頁│                │
│    │      │        │                  │        │）。        │                │
└──┴───┴────┴─────────┴────┴──────┴────────┘